【裁判字號】    91,上訴,2535
【裁判日期】    920115
【裁判案由】    毒品危害防制條例
【裁判全文】
臺灣高等法院刑事判決                          九十一年度上訴字第二五三五號
    上  訴  人
    即  被  告  甲○○  男，二.
右上訴人因毒品危害防制條例案件，不服臺灣桃園地方法院九十一年度訴字第二七六
號，中華民國九十一年五月十六日第一審判決（起訴案號：臺灣桃園地方法院檢察署
九十年度毒偵字第二七七五號、一二五二號、三八五六號）提起上訴，本院判決如左
：
    主  文
上訴駁回。
    事實及理由
一、本案經本院審理結果，認為第一審以被告即上訴人甲○○違反毒品危害防制條例
    案件，事證明確，並審酌被告所犯雖係自殘行為，惟其屢因施用毒品案件，經送
    觀察勒戒、強制戒治後，仍未能戒除毒癮，屢屢再犯，顯見其素行非佳，意志不
    堅，惟尚無危害他人、持有大麻之數量不多及犯後坦承犯行、態度良好等一切情
    狀，量處被告即上訴人甲○○連續施用第一級毒品，處有期徒刑柒月；與連續施
    用第二級毒品，處有期徒刑伍月；及持有第二級毒品，處有期徒刑參月，並定其
    應執行刑為有期徒刑壹年；且將扣案海洛因貳包（合計淨重壹點壹肆公克）、殘
    餘海洛因塑膠袋貳只，均沒收銷燬之；扣案安非他命參包（分別淨重零點零貳公
    克；毛重零點陸公克、肆點壹公克）均沒收銷燬之；扣案小茶杯壹只、湯尺壹支
    、杵棒壹支、玻璃球吸食器貳只均沒收；扣案大麻（煙草重零點參公克）壹包，
    沒收銷燬之。經核原審認事用法並無不當，量刑亦屬妥適，應予維持，除引用如
    附件第一審判決書記載之事實、證據及理由外，並補充理由與被告即上訴人甲○
    ○犯罪前科紀錄如下。
二、甲○○曾於八十八年間犯有竊盜罪，嗣經臺灣板橋地方法院於八十八年十二月三
    十日判處有期徒刑四月，嗣經本院於八十九年二月二十四日判決確定；又因違反
    槍砲彈藥刀械管制條例案件，經臺灣桃園地方法院於八十九年三月二十四日，判
    處有期徒刑二月，併科罰金十萬元，並經本院於八十九年九月七日判決駁回上訴
    確定。嗣經本院於八十九年十一月三十日，以八十九年度聲字第一○八六號裁定
    應執行刑有期徒刑五月，併科罰金十萬元，而於九十一年八月二十九日執行完畢
    （原執行指揮書執畢日期為九十年十二月三十日；因併科罰金十萬元易服勞役，
    由九十年九月十一日至九十一年八月二十九日；其中九十年十月二十五日至九十
    一年六月二十日執行毒品強制戒治順延）；此有本院被告全國前案紀錄表與臺灣
    高等法院檢察署刑案紀錄簡覆表各一紙在卷足憑（所犯本件毒品危害防制條例案
    件不構成累犯）。
三、被告提起上訴，僅以書狀表示不服原判決，惟並未附具上訴理由。且本院經多次
    傳喚被告，被告均未到庭應訊，指明其提起之上訴之理由。
四、經查：
１、被告即上訴人甲○○所犯如附件第一審判決事實欄所載之連續施用第一級毒品海
    洛因與連續施用第二級毒品安非他命及持有第二級毒品大麻等之犯行，業據被告
    甲○○於原審調查與審理時供承明確在卷（原審卷第十四頁至第十五頁、二十一
    頁至第二十四頁）；並有海洛因二包（合計淨重一．一四公克）、殘餘海洛因塑
    膠袋二只、安非他命三包（淨重○．○二公克；毛重○．六公克、四．一公克）
    、玻璃球吸食器二個、分裝安非他命用之小茶杯一只、湯匙、杵棒各一支、大麻
    一包（煙草重○．三公克）各扣案足稽（九十年度毒偵字第二七七五號偵查卷第
    二十四頁、二十六頁、二十七頁）。
２、上開海洛因二包合計淨重一．一四公克，煙草大麻一包，含有大麻成分，煙草重
    ○‧三公克等情（九十年度安保管字第四一一一號；原審誤載為○七八五號；九
    十年度毒偵字第二七七五號偵查卷第二十七頁），此各有法務部調查局檢驗通知
    書000000000號、000000000號鑑定通知書各一紙在卷足憑（
    同上偵查卷第五十七頁、四十三頁）；再上開安非他命三包其中之一包（九十年
    度保管字第一九二九號扣案白色粉末二包中之一包，九十年度毒偵字第一二五二
    號偵查卷第九頁），經檢驗結果其中標示ＭＡ（＋）者一包（淨重○‧○二公克
    ），含微量第二級毒品甲基安非他命成分，有法務部調查局編號0000000
    00號鑑定通知書一紙附卷可稽（同上偵查卷第二十九頁）；另扣案其餘二包係
    第二級毒品安非他命（九十年度安保管字第○七八五號，九十年度毒偵字第二七
    七五號偵查卷第二十六頁），亦據被告於九十年七月十八日警訊中供承明確在卷
    （同上第二七七五號偵查卷第七頁背面）。
３、且被告甲○○為警查獲時所採集之尿液，經送檢驗結果，確呈甲基安非他命陽性
    、嗎啡陽性反應，此有桃園縣衛生局九十年八月十四日不法藥物尿液檢定書與法
    務部調查局檢驗通知書及昭信科技顧問股份有限公司濫用藥物陽性檢體檢驗報告
    書各一紙在卷可稽（九十年度毒偵字第二七七五號偵查卷第四十五頁、六十頁；
    九十年度毒偵字第三八五六號偵查卷第七頁）。
４、綜上調查，可見本件事證明確，被告上開連續施用第一級毒品海洛因與連續施用
    第二級毒品安非他命及持有第二級毒品大麻等犯行應堪認定。
五、對於被告上訴之判斷：本件事證已明，本院認原審認事用法及量刑均無不當，被
    告提起上訴，空言指摘原判決不當，顯無理由，應予駁回。
六、被告經合法傳喚，無正當之理由不到庭，爰不待其陳述，逕行判決。
七、又原判決據上論斷法條欄引用刑法第四十七條，顯係贅引，合併敘明。
據上論斷，應依刑事訴訟法第三百七十三條、第三百六十八條、第三百七十一條，判
決如主文。
本案經檢察官劉家芳到庭執行職務。
中      華      民      國    九十二    年      一      月     十五     日
                              臺灣高等法院刑事第二十三庭
                                  審判長法  官  宋      祺
                                        法  官  雷  雯  華
                                        法  官  陳  坤  地
右正本證明與原本無異。
施用第一級毒品海洛因部分如不服本判決應於收受送達後十日內向本院提出上訴書狀
，其未述上訴之理由者並得於提起上訴後十日內向本院補提理由書（均須按他造當事
人之人數附繕本）。
其餘部分不得上訴。
                                        書記官 陳  建  邦
中      華      民      國    九十二    年      一      月     十七     日
附錄：本案論罪科刑法條全文
毒品危害防制條例第十條
施用第一級毒品者，處六月以上五年以下有期徒刑。
施用第二級毒品者，處三年以下有期徒刑。
毒品危害防制條例第十一條
持有第一級毒品者，處三年以下有期徒刑、拘役或新臺幣五萬元以下罰金。
持有第二級毒品者，處二年以下有期徒刑、拘役或新臺幣三萬元以下罰金。
持有專供製造或施用毒品之器具者，處一年以下有期徒刑、拘役或新臺幣一萬元以下
罰金。
毒品危害防制條例第十八條第一項
查獲之毒品及專供製造或施用毒品之器具，不問屬於犯人與否，均沒收銷燬之。但合
於醫藥或研究之用者，得不予銷燬。


司法院資訊處製作；財團法人民間司法改革基金會備份。
